臺灣高雄地方法院刑事判決　　　　　　　　　　　　九十三年度訴字第一一七四號
　　公　訴　人　臺灣高雄地方法院檢察署檢察官
　　被　　　告　丁○○
　　選任辯護人　洪士宏律師
　　　　　　　　林易玫律師
右被告因偽造文書案件，經檢察官提起公訴（九十三年度偵字六七四五號），本院判
決如左：
    主    文
丁○○無罪。
    理    由
一、公訴意旨略以：被告丁○○受明聖通運有限公司（下稱明聖公司）負責人洪薛杉
    委託，於民國九十二年八月十二日九時許，至位於高雄縣鳳山市○○路三六一號
    之交通部公路總局高雄區監理所（下稱高雄區監理所），代為辦理明聖公司之車
    牌號碼Ｘ三─一六○號營業曳引車附掛三‧一Ｍ超寬低床半拖車檢驗及申請撤銷
    內政部警政署國道公路警察局公警局交字第Ｚ00000000號舉發違反道路
    交通管理事件通知單（下稱系爭違規通知單），竟與年籍姓名不詳之人，共同意
    圖使公務人員登載不實，基於犯意之聯絡，先由被告向高雄區監理所申請系爭違
    規通知單移送聯影本，復交付該年籍姓名不詳之人，以偽造之高雄區監理所幫工
    程司乙○○「助理工程師乙○○」職名章，蓋於系爭違規通知單移送聯影本上，
    並在其上註記「車架號碼低床式無誤」，而偽造系爭文書（即在系爭違規通知單
    移送聯影本上註記「九三三五五八車架號碼低床式無誤」、蓋印「九二、八、一
    二」日期章及「助理工程師乙○○」職名章之文書，下稱系爭文書）完畢後而持
    以行使，意圖使高雄區監理所承辦該業務之人誤信該車完成驗車程序且查驗結果
    為合格，同意撤銷系爭違規通知單而免罰。嗣於同年八月二十六日，高雄區監理
    所進行內部稽核報表時，為承辦人員即高雄區監理所裁罰科科員甲○○發現系爭
    文書上，蓋用之「助理工程師乙○○」職名章有異，經向幫工程司乙○○查詢，
    得知其於九十二年八月十二日並未檢驗上開營業曳引車，始知上情。因認被告涉
    犯刑法第二百十六條、第二百十條及第二百十四條罪嫌等語。
二、按被告未經審判證明有罪確定前，推定其為無罪。犯罪事實應依證據認定之，無
    證據不得認定犯罪事實；又不能證明被告犯罪者，應諭知無罪之判決，刑事訴訟
    法第一百五十四條、第三百零一條第一項前段分別定有明文。又按刑事訴訟法上
    所謂認定犯罪事實之證據，係指足以認定被告確有犯罪行為之積極證據而言，如
    未能發現相當證據或證據不足以證明，自不能以推測或擬制之方法，以為裁判基
    礎，最高法院二十九年度上字第三一五號及四十年度台上字第八十六號分別著
    有判例可資參照。而認定不利於被告之事實，須依積極證據，苟積極證據不足為
    不利被告之認定時，即應為有利於被告之認定，更不必有何有利之證據；又認定
    犯罪事實所憑之證據，雖不以直接證據為限，間接證據亦包括在內，然而無論直
    接證據或間接證據，其為訴訟上之證明，須於通常一般之人均不致有所懷疑，而
    得確信其為真實之程度者，始得據為有罪之認定，倘其證明尚未達到此一程度，
    而有合理之懷疑存在而無從使事實審法院得有罪之確信時，即應由法院為諭知被
    告無罪之判決，最高法院亦分別著有三十年度上字第八一六號及七十六年度台上
    字第四九八六號亦著有判例足參。亦即若證據資料在經驗科學上或論理法則上尚
    有對被告較為有利之存疑，而無從依其他客觀方法排除此項合理之可疑，即不得
    以此資料作為斷罪之基礎，且刑事訴訟制度受「倘有懷疑，即從被告之利益為解
    釋」、「被告應被推定為無罪」之原則所支配，故得為訴訟上之證明者，無論為
    直接或間接證據，須客觀上於一般人均不致有所懷疑而達於確信之程度者，始可
    據為有罪之認定，倘其證明尚未達於「確信」之程度，而有合理可疑存在時，即
    難據以為被告不利認定，換言之，在法律判斷上，即不能為被告有罪之認定。另
    告訴人之指訴，係以使被告受刑事訴追為目的，是其陳述是否與事實相符，仍應
    調查其他證據以資審認。
三、公訴人認被告涉犯刑法第二百十六條、第二百十條、第二百十四條罪嫌，無非係
    以被告坦承受洪薛杉委託，代為書寫申請撤銷系爭違規通知單之申請書（下稱申
    請書），且於九十二年八月間某日向高雄區監理所書提出撤銷之申請，並附上開
    營業曳引車之車籍資料，有抄錄系爭違規通知單號碼等語；且有證人即明聖公司
    負責人洪薛杉證稱：委託被告申請撤銷系爭違規通知單，被告有抄錄系爭違規通
    知單號碼，及找郭順進辦理上開營業曳引車驗車等語；又證人即高雄區監理所幫
    工程司乙○○證稱：九十二年八月十二日並未檢驗上開營業曳引車，系爭文書上
    註記之文字及蓋印之職名章，均非其所為，該蓋印之職名章係偽造等語；再證人
    即高雄區監理所裁罰科科員甲○○證稱：系爭文書上蓋印之「助理工程師乙○○
    」職名章係偽造，實際之職名章為「幫工程司乙○○」等語；復有系爭文書、高
    雄區監理所九十二年八月十二日抽籤工作分配表、高雄區監理所車輛檢驗結果每
    日清單及高雄區監理所九十二年八月二十九日高監自字第○九二○○六四九六一
    號函各一份等，為其論據。
四、訊據被告固坦承受洪薛杉委託，代為書寫申請書，且於九十二年八月間某日向高
    雄區監理所書提出撤銷之申請，並附上開營業曳引車之車籍資料，有抄錄系爭違
    規通知單號碼等語，惟堅決否認有何偽造文書犯行，辯稱：未代為辦理上開營業
    曳引車之驗車，未申請系爭違規通知單移送聯影本，系爭文書上註記之文字及蓋
    印之印章等，均非其所為，亦未持之向高雄區監理所申請免罰而行使之等語。
五、經查：
  (一)觀諸卷附之系爭違規通知單影本記載，潘益雄於九十二年七月十九日十一時五十
    一分駕駛車牌號碼Ｘ三─一六○號營業曳引車，在國道三號二一五公里處，因未
    懸掛後拖車號碼，經內政部警政署國道公路警察隊第七分隊名間分隊警員王昭仁
    填製系爭違規通知單（見警卷）；訊之證人即明聖公司駕駛人潘義雄亦證稱：其
    駕駛之上開營業曳引車，因後拖車未掛車牌被開系爭違規通知單等語明確，則上
    開營業曳引車確實經警開立系爭違規通知單，且經交由駕駛人潘義雄收執無誤。
    又證人潘義雄證稱：被開單後二天就將系爭違規通知單被通知人收執聯交給公司
    等語（見九十二年度偵字第二一八四○號偵查卷第二七、三九頁）；且證人即明
    聖公司負責人洪薛杉亦證稱：有收到系爭違規通知單被通知人收執聯等語（見警
    卷）相符，則系爭違規通知單於開單日即九十二年七月十九日經證人潘義雄收執
    後，其後二天已交給公司負責人洪薛杉，而已為公司收受之事實，自堪認定。
  (二)證人即高雄區監理所幫工程司乙○○證稱：其負責執行驗車職務，系爭違規通知
    單因未標明違規車長度、寬度、式樣車架號碼，車主表示該車係低床車不用掛牌
    ，而申請撤銷系爭違規通知單，經監理所受理申請後通知車主驗車，若上開營業
    曳引車驗車後發現符合規定，可以申請免罰等語（見警卷、九十二年度偵字第二
    一八四○號卷第五、六、十、三八頁）；另證人即高雄區監理所裁罰科科員甲○
    ○證稱：其在裁罰科任職，處理遭開罰單之車輛經驗車後是否可免罰之事務等語
    （見九十二年度偵字第二一八四○號卷第二七、二八、五十、五一頁、九十三年
    度偵字第六七四五號卷第六至七頁、本院九十三年七月十二日審理筆錄）。則由
    此可知，系爭違規通知單被通知人得以向高雄區監理所以上開營業曳引車符合規
    定為由申請撤銷罰單，經監理所受理且經驗車後，若符合規定，得以依據驗車結
    果申請免罰。
  (三)證人即高雄區監理所裁罰科科員甲○○又證稱：約九十二年八月十二日左右，系
    爭文書及高雄區監理所九十二年八月八日高監字第○九二○○六四九○七號函一
    起放在其桌上，其於九十二年八月二十六日審核該文件時，發現系爭文書上蓋印
    之「助理工程師乙○○」職名章錯誤，真正名稱應是幫工程司，故發現本件等語
    綦詳（見九十二年度偵字第二一八四○號卷第二七、二八、五十、五一頁、九十
    三年度偵字第六七四五號卷第六至七頁、本院九十三年七月十二日審理筆錄）；
    且與證人即高雄區監理所幫工程司乙○○證稱：九十二年八月十二日執行檢驗貨
    車勤務，但該日並未檢驗上開營業曳引車，其職名章為「幫工程司乙○○」，因
    本件申請免罰之系爭文書上蓋印之「助理工程師乙○○」與其真正職名章不符，
    而為裁罰科承辦人員甲○○發現等語（見警卷、九十二年度偵字第二一八四○號
    卷第五、六、十、三八頁）一致；又核諸證人乙○○提出之「幫工程司乙○○」
    職名章與系爭文書蓋印之「助理工程師乙○○」職名章確顯然不同；復觀諸高雄
    區監理所抽籤工作分派表及車輛檢驗結果每日清單記載，證人乙○○於九十二年
    八月十二日並未檢驗上開營業曳引車，均與證人甲○○及乙○○所證相符。是以
    ，系爭文書上註記之「九三三五五八車架號碼低床式無誤」並非證人乙○○所記
    載，蓋印之「九二、八、一二」日期章及「助理工程司乙○○」非證人乙○○所
    為，又該職名章係偽造，顯見系爭文書係偽造，並持以向證人甲○○申請系爭違
    規通知單免罰而行使之等情，堪予認定。
  (四)然系爭文書上註記之「九三三五五八車架號碼低床式無誤」，且偽造「九二、八
    、一二」日期章及「助理工程司乙○○」職名章蓋印其上，而偽造系爭文書，並
    持以向證人甲○○申請系爭違規通知單免罰而行使之等情，被告均否認為其所為
    。則上情究係何人所為？是否確係被告所為？首由系爭文書係於系爭違規通知單
    移送聯影本上註記文字及蓋印日期章及職名章以觀，顯見為此行為者，勢必先持
    有系爭違規通知單移送聯正本或其影本，始能於此移送聯影本上為此註記及蓋印
    ，故得以接觸或取得系爭違規通知單移送聯正本或影本者，即有可能為此犯行。
  (五)證人證述及被告供述：
  1.同案被告郭順進（業經臺灣高雄地方法院檢察署於九十三年一月十四日以九十二
    年度偵字第二一八○四號為不起訴處分）於九十二年度偵字第二一八○四號偵查
    中否認有為上情，其先供稱：伊從事辦理汽、機車監理業務，受明聖公司之託辦
    理系爭違規通知單之上開營業曳引車驗車，九十二年八月間某日明聖公司交給伊
    系爭違規通知單被通知人收執聯正本，伊在高雄區監理所等候司機開車輛未等到
    ，有位四十餘歲之中年男子叫伊將罰單給他看並稱願意幫忙處理，該男子將該罰
    單影印，寫下伊電話表示再聯繫，未稱如何收費，之後無下文，直到明聖公司通
    知伊再驗車，故通知司機將上開營業曳引車開至監理所驗車，由伊先掛號驗車，
    驗車時伊攜帶系爭違規通知單正本、牌照登記書、貨運工會會員證、營利事業登
    記證，由檢驗員丈量車子，於九十二年九月初完成驗車，並未送申請撤銷系爭為
    通知單之申請書去監理所等語（見警卷、九十二年度偵字第二一八四○號卷第五
    、二八、三七頁）；後供稱：九十二年九月四日驗車當天早上明聖公司負責人交
    給伊系爭違規通知單被通知人收執聯，當天去驗車，為此事只去監理站這次，之
    前並未為系爭違規通知單之事去監理所等語（見九十二年度偵字第二一八四○號
    卷第三八、三九、五一頁）。
  2.證人即明聖公司負責人洪薛杉亦否認有為上情，證稱：監理單位通知系爭違規通
    知單要驗車，就託郭順進辦理，不久監理單位又通知要再驗車，又託郭順進驗車
    才驗過等語（見警卷）；再證稱：因對系爭違規通知單不服，寫申情書託郭順進
    拿去監理站，未接觸過系爭文書，拿給郭順進驗車的是系爭違規通知單被通知人
    收執聯正本等語（見九十二年度偵字第二一八四○號卷第十、二九頁）；又證稱
    ：九十二年九月四日驗車當天才將系爭違規通知單被通知人收執聯正本直接交給
    郭順進，只有委託郭順進一人去辦理，只有郭順進接觸過系爭違規通知單被通知
    人收執聯，有將系爭違規通知單被通知人收執聯交給其先生或會計毛文慧辦申覆
    ，申請書係其拿去監理所等語（見九十二年度偵字第二一八四○號卷第三八、三
    九頁）；復證稱：違規通知單在其公司通常由被告管理，被告係高雄縣汽車貨運
    商業同業公會法規小組理事，因其剛開始不知如何處理，就將系爭違規通知單被
    通知人收執聯拿給被告處理，不需付任何代價，有於申請書蓋章及將車籍資料交
    給被告，被告有看到系爭違規通知單被通知人收執聯及抄下該罰單號碼等語（見
    九十二年度偵字第二一八四○號卷第五一頁、九十三年度偵字第六七四五號卷第
    六、七頁）。
  3.被告則供稱：明聖公司洪薛杉說系爭違規通知單有問題，其有影印車籍資料及抄
    下該罰單號碼，因為申請撤銷要罰單號碼，有幫忙寫申請書，其於九十二年八月
    間某日送至監理所收發室，有附上開營業曳引車車籍資料，未附系爭違規通知單
    影本等語（見九十三年他字第九一三號卷第八頁、九十三年八月九日審理筆錄）
    。
  (六)高雄區監理所受理系爭違規通知單撤銷申請、驗車及免罰經過：
  1.明聖公司於九十二年八月六日為系爭違規通知單不服之事，向高雄區監理所提出
    申請書，表示該半拖車為三‧一Ｍ超寬低床半拖車，依道路交通安全規則第八十
    條規定，可申請臨時通行證行駛，不用申領牌照懸掛，並檢附交通部路政司九十
    二年二月二十日路台（七○）監字第○一一八九號函佐證；高雄區監理所受理後
    ，以九十二年八月八日高監字第○九二○○六四九○七號函請明聖公司提出系爭
    違規通知單、車籍資料將該車駛至監理所檢驗，此有高雄區監理所九十三年四月
    十三日高監自字第○九三○○六一三三○號函、九十三年六月二十五高監自字第
    ○九三○○二四四三二號函，均檢附上開營業曳引車違規案件處理流程表、系爭
    違規單影本、申請書、交通部路政司九十二年二月二十日路台（七○）監字第○
    一一八九號函及高雄區監理所九十二年八月八日高監字第○九二○○六四九○七
    號函等資料在卷可稽（見警卷、九十二年度偵字第二一八四○號卷第十五至二一
    頁、九十三年度偵字第六七四五號卷第二六至三六頁、本院卷）。
  2.又系爭違規通知單違規之上開營業曳引車，已於九十二年九月四日駛至高雄區監
    理所辦理檢驗，經檢驗員蔡義雄檢驗合格，於九十二年九月四日撤銷系爭違規通
    知單予以免罰，又有高雄區監理所九十三年四月十三日高監自字第○九三○○六
    一三三○號函、九十三年六月二十五高監自字第○九三○○二四四三二號函，均
    檢附違規查詢報表一份在卷可佐（見九十二年度偵字第二一八四○號偵查卷第二
    四頁、九十三年度偵字第六七四五號卷第三九頁、本院卷）。
  (七)被告部分：綜衡前開證人洪薛杉所證及被告所供，關於明聖公司洪薛杉委託被告
    寫申請書，影印上開營業曳引車車籍資料給被告，被告見到系爭違規通知單，且
    抄下號碼，並向監理所提出申請等情事，互核一致，且有前開高雄區監理所二份
    函文所附資料之記載可資佐證，顯見明聖公司洪薛杉確實委託被告申請撤銷系爭
    違規通知單事宜，而向被告出示系爭違規通知單被通知人收執聯，且經被告記下
    罰單號碼，並影印上開營業曳引車車籍資料交付被告，經高雄區監理所受理此項
    申請後，再以函文通知明聖公司提出系爭違規通知單及上開營業曳引車車籍資料
    ，將該車駛至監理所驗車，堪認屬實。則依此情，被告確實曾經由證人洪薛杉出
    示而觀見接觸系爭違規單被通知人收執聯正本，且記下該罰單號碼。然被告雖否
    認影印此罰單被通知人收執聯留存；惟由證人甲○○所證：如果有違規單號碼，
    可向裁罰科影印違規單移送聯等語（見九十三年度偵字第六七四五號卷第七頁）
    ，則被告既然確曾記下系爭違規通知單號碼，自得以之向裁罰科申請而取得系爭
    違規通知單移送聯影本，故被告得以取得系爭違規通知單移送聯影本甚明。
  (八)同案被告郭順進部分：
  1.參諸前開證人洪薛杉及同案被告郭順進所證，關於證人洪薛杉委託同案被告郭順
    進於九十二年九月四日提出系爭違規通知單被通知人收執聯正本、牌照登記書、
    貨運工會會員證、營利事業登記證，由司機將上開營業曳引車駛至監理所，由檢
    驗員丈量車子，於九十二年九月四日完成驗車等情，均屬一致，且與有前開高雄
    區監理所二份函文所附資料之記載相符，顯見證人洪薛杉確實委託同案被告郭順
    進至高雄區監理所辦理上開營業曳引車驗車，故於九十二年九月四日將系爭違規
    通知單被通知人收執聯交給同案被告郭順進，由其同日持至監理所辦理驗車，堪
    認實在。則依此情，同案被告郭順進確實曾於九十二年九月四日取得系爭違規單
    被通知人收執聯正本，而得知曉系爭違規通知單號碼。再依證人甲○○所證，系
    爭文書於九十二年八月十二日左右已放在其桌上，於九十二年八月二十六日始為
    其察覺有異等語，則證人郭順進既然迨至九十二年九月四日始取得系爭違規通知
    單及知曉其號碼，似不可能以此號碼向裁罰科取得移送聯影本。
  2.然查，同案被告郭順進先供稱：九十二年八月間某日因明聖公司委託處理而取得
    系爭違規通知單被通知人收執聯正本，至高雄區監理所辦理而等候時有位四十餘
    歲之中年男子將之影印表示願幫忙處理等語；嗣後始改供稱：九十二年九月四日
    當天才取得違規單正本，為此事只有於該日至監理所等語，已於前述，則其究受
    託辦理驗車一或二次，前後證言已有矛盾，大有可疑。另由證人洪薛杉所證：因
    監理單位通知系爭違規通知單之上開營業曳引車要驗車，就託郭順進辦理，不久
    監理單位又通知要再驗車，又託郭順進驗車才驗過等語，則與同案被告郭順進所
    證證人洪薛杉曾先後二次委託其辦理上開營業曳引車驗車之情一致；若果此先後
    二次委託驗車之情屬實，而核諸高雄區監理所係於九十二年八月八日即通知驗車
    ，則證人洪薛杉是否於九十二年八月十二日之前，即曾將系爭違規通知單被通知
    人收執聯正本交給同案被告郭順進辦理驗車，不無可能；若此，則同案被告郭順
    進於九十二年八月十二日之前即經由證人洪薛杉而取得系爭違規單被通知人收執
    聯正本，其自可得知系爭違規通知單號碼，而得以之向裁罰科申請取得系爭違規
    通知單移送聯影本，故同案被告郭順進亦得以取得系爭違規通知單移送聯影本亦
    明。
  (九)證人洪薛杉部分：又系爭違規通知單被通知人收執聯係於九十二年七月十九日十
    一時五十一分經警填製後交付證人潘義雄收執，其後二天證人潘義雄將之交給明
    聖公司負責人即證人洪薛杉，故證人潘義雄、洪薛杉早於九十二年八月十二日前
    即已取得系爭違規通知單被通知人收執聯正本，其二人均得知曉系爭違規通知單
    號碼，而得以之向裁罰科申請取得系爭違規通知單移送聯影本，故證人潘義雄、
    洪薛杉亦得以取得系爭違規通知單移送聯影本至明。再由證人洪薛杉先證稱：係
    其寫申請書，託證人郭順進拿去監理所，只有委託證人郭順進辦理系爭違規通知
    單之事；後又證稱：將該罰單交給其先生或會計毛文慧辦理撤銷申請，申請書係
    其自己拿去監理所等語；再始證稱：係委託被告處理系爭違規通知單之事，將資
    料交給被告提出申請等語，顯示其前後所證多有歧異，多有可疑。況衡諸證人洪
    薛杉為明聖公司負責人，系爭違規通知單申請撤銷結果即是否得以免罰，與其有
    重大利害關係，若謂其為此而申請系爭違規通知單移送聯影本，而為本件公訴人
    所指犯行，非無可能。
  (十)證人甲○○再證稱：被通知人收到違規單時，可以在到案日前向裁罰科提出撤銷
    申請，此有正式收文，交給承辦人針對所提申請及所附資料，加以審核，並發函
    文答覆，系爭文書申請免罰及所附高雄區監理所通知驗車之函文係何人以何方式
    放在其桌上，並不知情，因本件已提出撤銷申請，監理所已有答覆公文，申請免
    罰可以依答覆公文辦理，故系爭文書送來時不用登記、收發，又系爭文書不是與
    撤銷申請一起送來，是單獨送來，且其辦公室是開放式等語（見九十二年度偵字
    第二一八四○號卷第二八、五一、九十三年度偵字第六七四五號卷第七頁、本院
    卷）；另證人乙○○亦證稱：無證據如錄影帶或目擊證人足資證明係何人將系爭
    文書拿到證人甲○○桌上（見九十二年度偵字第字第二一八四○號卷第二九頁）
    。基此，顯示被告於九十二年八月六日提出申請書後，監理所於九十二年八月八
    日函文回覆且通知驗車，其後始有系爭文書之提出，亦即系爭文書並非與申請書
    一起提出，故被告固然提出申請書，但並無證據證明系爭文書亦係被告所提出之
    情形下，無從認定系爭文書亦係被告所提出。又高雄區監理所與民眾有即時釋疑
    接觸之辦公室為開放式，座位前有標示承辦人姓名標識，民眾可直接進入找承辦
    人一節，有高雄區監理所九十三年四月十三日高監自字第○九三○○六一三三○
    號、九十三年六月二十五日高監自字第○九三○○二四四三二號二份函文在卷可
    稽（見本院卷），亦佐證證人甲○○所證其辦公室是開放式之語，據此可知，證
    人甲○○之座位有標識，即使其人不在座位上，欲向其提出系爭文書申請免罰之
    人自得以辨識，而得以逕自將之放置在證人甲○○桌上，故於無積極證據足資證
    明係何人提出之情形下，任何可能取得系爭為通知單移送聯影本之人，均有可能
    ，而無從遽認係被告所為。
  (十一)綜上所述，由本案卷證，至少有被告、證人郭順進、潘義雄及洪薛杉可得知系爭
    違規通知單號碼，而得以之向裁罰科申請取得系爭違規通知單移送聯影本；而被
    告固於九十二年八月六日提出申請書，但系爭文書係於監理所九十二年八月八日
    函文回覆通知提出系爭違規通知單及驗車後始行提出，二者非同時提出，自尚難
    以申請書係被告提出，遽認系爭文書亦係被告所提出；且本件承辦人即證人甲○
    ○之座位有標識且係開放式，任何人欲向其提出系爭文書，均得以逕自將之放置
    在其桌上，故於無積極證據足資證明係何人提出之情形下，顯無從逕認係被告所
    為。是以，被告究否為此犯行，確有可疑，顯尚無法為被告有為此犯行之確信。
六、綜上諸情，尚乏明確之積極證據，足認被告有為公訴人所指犯行。此外，復查無
    其他積極證據足認被告有何上開犯行，揆諸前開規定及判例意旨，應為其無罪之
  諭知。
據上論結，依刑事訴訟法第三百零一條，判決如主文。
本案經檢察官丙○○到庭執行職務。
中      華      民      國      九十三      年     八     月    二十    日
                                臺灣高雄地方法院刑事第七庭
                                      審判長法  官  曾逸誠
                                            法  官  陳月雯
                                            法  官  洪乙心
右正本證明與原本無異。
如不服本判決，應於判決送達後十日內，向本院提出上訴狀。
                                            書記官  沈  蘊
中    華    民    國      九十三      年      八      月    二十三      日
